vi: Nhà và vườn > Trang trí > Giấy dán tường: Tranh Tường; Viền Giấy Dán Tường
hu: Otthon és kert > Dekoráció > Háttérkép: Falfestmények; Tapétaszegélyek
ro-RO: Casă și grădină > Decorațiuni > Tapet: Picturi murale; Borduri de tapet
fr: Maison et jardin > Décorations > Papiers peints: Peintures murales; Bordures de papier peint
zh-TW: 居家和庭園 > 裝飾用品 > 壁紙: 壁畫; 壁紙邊框
fi: Koti ja puutarha > Koristeet > Tapetti: Seinämaalaukset; Taustakuvan reunat
el: Σπίτι & κήπος > Διακόσμηση > Ταπετσαρίες: Τοιχογραφίες; Μπορντούρες ταπετσαρίας
en: Home & Garden > Decor > Wallpaper: Wall Murals; Wallpaper Borders
th: บ้านและสวน > ของประดับตกแต่ง > กระดาษปิดฝาผนัง: ภาพจิตรกรรมฝาผนัง; ขอบวอลเปเปอร์
nb: Hjem og hage > Dekor > Tapet: Veggmalerier; Tapetkanter
es: Casa y jardín > Decoración > Papel pintado: Murales de pared; Cenefas para pared
it: Casa e giardino > Arredo > Carta da parati: Murales; Bordi per carta da parati
ja: ホーム・ガーデン > インテリア・エクステリア > 壁紙・クロス: 壁画; 壁紙ボーダー
de: Heim & Garten > Dekoration > Tapeten: Wandmalereien; Tapetenbordüren
sl-SI: Dom in vrt > Dekoracija > Tapete: Stenske poslikave; Obrobe za tapete
pt-BR: Casa e jardim > Decoração > Papel de parede: Murais de parede; Bordas para papel de parede
da: Hjem og have > Indretning > Tapet: Vægmalerier; Tapetkanter
bg-BG: Дом и градина > Декорация > Тапет: Стенописи; Тапетни бордюри
pt-PT: Casa e jardim > Decoração > Papel de parede: Murais de parede; Bordas de papel de parede
cs: Dům a zahrada > Bytové doplňky a dekorace > Tapety: Nástěnné malby; Okraje tapet
ko: 가정/원예 용품 > 실내 장식 > 벽지: 벽화; 벽지 테두리
hr-HR: Dom i vrt > Dekoracije > Tapete: Zidni murali; Okviri za pozadinu
zh-CN: 家居与园艺 > 装饰 > 壁纸: 墙绘; 墙纸边框
nl: Huis en tuin > Decoratie > Behang: Fotobehang; Behangranden
tr: Ev ve Bahçe > Dekor > Duvar Kağıdı: Duvar Resimleri; Duvar Kağıdı Bordürleri
pl: Dom i ogród > Ozdoby > Tapety: Fototapety; Paski ozdobne do tapet
sk-SK: Dom a záhrada > Dekorácie > Tapeta: Nástenné maľby; Dekoračné okraje tapiet
lt-LT: Namai ir sodas > Dekoras > Tapetai: Sienų freskos; Tapetų rėmeliai
ru: Дом и сад > Декор > Обои: Настенные фрески; Бордюры для обоев
sv: Hem och trädgård > Dekor > Tapet: Väggmålningar; Tapetbårder